【裁判字號】    99,交聲,205
【裁判日期】    990316
【裁判案由】    違反道路交通管理處罰條例聲明異議
【裁判全文】
臺灣臺北地方法院交通事件裁定         99年度交聲字第205號
原處分機關  臺北市交通事件裁決所
異  議  人
即受處分人  甲○○
上列受處分人因違反道路交通管理處罰條例案件，對於臺北市交
通事件裁決所中華民國99年1月5日所為之處分（原處分案號：北
市裁申字第裁22-1AF090741號）聲明異議，本院裁定如下：
    主  文
異議駁回。
    理  由
一、按汽車停車時，禁止臨時停車處所不得停車，道路交通安全
    規則第112條第1項第2款定有明文。次按汽車駕駛人停車時
    ，在禁止臨時停車處所停車者，處新臺幣（下同）600以上
    1200元以下罰鍰，道路交通管理處罰條例第56條第1項第1款
    亦定有明文。
二、本件異議人即受處分人甲○○將其所有之車牌號碼9K-5566
    號自用一般小客貨車，於民國98年11月13日9時12分許停放
    在臺北市○○區○○路120巷59號對面劃有紅線路段處，經
    臺北市停車管理工程處以異議人違反道路交通管理處罰條例
    第56條第1項第1款禁止在臨時停車處所停車之規定，開立第
    Ｚ000000000號之舉發通知單，經受處分人於聲明異議法定20
    日期限內申訴，原處分機關函轉舉發單位查覆後，仍認受處
    分人有前開違規行為，原處分機關乃於99年1月5日依道路交
    通管理處罰條例第56條第1項第1款之規定，裁處受處分人罰
    鍰900元。
三、異議意旨略以：伊因當日下大雨，遍尋不著停車位後發現該
    處有空位，因而將伊所駕駛之車輛停放於該處，不料整條永
    吉路120巷59號對面都沒有劃設紅線，僅該處劃有紅線，故
    被拍照逕行舉發。伊假設該處係設有消防栓，但經伊以電話
    查詢臺北市政府消防局信義消防分隊，於98年12月22日9時
    許獲得該處並未設有消防栓之回覆，且伊親至現場查看亦未
    發現該處設有消防栓，該巷僅59號對面幾公尺劃有紅線，伊
    認為該紅線之劃設係無理由，本件處分顯有錯誤，為此聲明
    異議，爰請撤銷原處分等語云云。
四、經查：
    (一)異議人即受處分人甲○○對其曾於上揭時、地停放上開自
      用一般小客貨車等情，並不爭執，復有臺北市交通事件裁
      決所違反道路交通管理事件裁決書（原處分案號：北市裁
      申字第裁22-1AF090741號、臺北市停車管理工程處網站所
      檢附98年11月13日拍攝之採證照片2張及臺北市停車管理
      工程處98年12月9日北市停管字第09840248000號函在卷可
      稽（見本院卷第10頁、第12、13頁、第14至15頁），自堪
      信屬實。
    (二)異議人固以上開情詞置辯。惟按標誌、標線、號誌之設置
      目的，在於提供車輛駕駛人及行人有關道路路況之警告、
      禁制、指示等資訊，以便利行旅及促進交通安全；標誌、
      標線、號誌之設置、養護及號誌之運轉，由主管機關依其
      管轄辦理之，道路交通標誌標線號誌設置規則第2條、第4
      條第1項定有明文。是以道路交通標誌、標線、號誌之設
      置，係主管機關本於維護交通秩序、確保公共安全之平衡
      考量下所設置；且該等設置具有一般處分之性質，於該處
      分經主管機關依職權或依聲請撤銷前，具有存續力及拘束
      力，用路人在道路交通標誌、標線、號誌尚未變更前，均
      有遵守之義務。而劃設禁止停車標線之行政措施，是否得
      宜，有無應加以廢止或變更情事，人民本得尋正當管道向
      相關主管機關反映或陳情，尚不得因認標線設置有誤而對
      於禁止停車標線不予理會，逕自決定不予遵守並據為免罰
      之事由，否則法律之安定性及道路交通之秩序勢將無以維
      持。
    (三)依據前開採證照片以觀，前揭車輛停放地點下方地面人行
      道邊緣處確實有紅線劃設已明；又該地點即受處分人所停
      放處所人行道上設有地下式消防栓，依道路交通安全規則
      第111條第1項第2款規定，屬禁止臨時停車處所，並經臺
      北市交通管制工程處於該路段繪設禁止臨時停車紅線，加
      強警示效果等情，此亦有臺北市交通管制工程處99年3月3
      日北市交工規字第09931008800號函附卷可考（見同上卷
      第20頁）。是受處分人既有於前揭時點將其所有之車輛停
      放於紅線劃設地點之事實，此事實自不因消防栓設置方式
      而有所不同，況路面所設之紅線禁止停車，即係因舉發地
      點設有地下式消防栓，此乃基於維護消防救災及停車秩序
      所由設，是受處分人顯然有違反道路交通管理處罰條例第
      56條第1項第1款規定之違規事證明確，應堪認定。受處分
      人前開所辯並無理由，自無足採。
五、綜上所述，受處分人確有於前揭時地，在劃有紅線之禁止臨
    時停車處所停車之違規行為，原處分機關依前揭道路交通管
    理處罰條例第56條第1項第1款規定裁處受處分人罰鍰900元
    ，核無違誤，本件受處分人之異議為無理由，自應將其異議
    駁回。
據上論斷，應依道路交通案件處理辦法第19條，裁定如主文。
中    華    民    國    99    年    3    月    16     日
                        交通法庭      法 官  呂煜仁
上正本證明與原本無異。
如不服本裁定，應於裁定送達後5日內向本院提出抗告狀。
                                      書記官  曹尚卿
中    華    民    國    99    年    3     月    16    日

司法院資訊處製作；財團法人民間司法改革基金會備份。
